【裁判字號】    99,易,1321
【裁判日期】    991029
【裁判案由】    竊盜等
【裁判全文】
臺灣臺南地方法院刑事判決              99年度易字第1321號
公  訴  人  臺灣臺南地方法院檢察署檢察官
被      告  戊○○
上列被告因竊盜等案件，經檢察官提起公訴（99年度偵字第1156
2號），本院判決如下：
    主  文
戊○○犯攜帶兇器竊盜罪，處有期徒刑捌月，扣案尖嘴鉗壹支，
沒收之。
    事  實
一、戊○○因缺錢花用，於民國九十九年六月二十三日中午十二
    時三十分許，騎乘車牌號碼ＭＶＶ－０３６號普通重型機車
    行經臺南縣永康市○○街一三五巷三弄口處，見丙○○所有
    之車牌號碼９５１０－ＪＱ號自用小客車停放該處，竟意圖
    為自己不法之所有，攜帶其所有客觀上足對人之生命、身體
    、安全構成威脅之兇器尖嘴鉗一支，擊破該自用小客車右前
    車窗玻璃，足生損害於丙○○，而竊取車內丙○○所有公事
    包（內有現金約新臺幣〈下同〉五千元、身分證、健保卡、
    汽機車駕照、該車行照、歸仁郵局提款卡、臺北古亭合作金
    庫提款卡及ＩＣＡＳＨ儲值卡各一張〕內之現金約五千元及
    ＩＣＡＳＨ儲值卡（卡號：00000000000000
    00號）一張，得手後騎乘該機車離開現場。嗣於翌日上午
    十一時十七分，持該儲值卡在臺南縣安定鄉蘇林村七號統一
    超商刷卡消費而為警循線查獲，並經警扣得上開ＩＣＡＳＨ
    儲值卡一張及尖嘴鉗一支。
二、案經臺南縣警察局善化分局報告臺灣臺南地方法院檢察署檢
    察官偵查起訴。
    理  由
壹、程序部分（證據能力部分）：
    按被告以外之人於審判外之陳述，經當事人於審判程序同意
    作為證據，法院審酌該言詞陳述或書面陳述作成時之情況，
    認為適當者，亦得為證據。當事人、代理人或辯護人於法院
    調查證據時，知有刑事訴訟法第一百五十九條第一項不得為
    證據之情形，而未於言詞辯論終結前聲明異議，視為有前項
    之同意，刑事訴訟法第一百五十九條之五定有明文。查證人
    丙○○、楊慧珍於警詢之證言為審判外之陳述而屬傳聞證據
    ，及公訴人於偵、審中及本院依職權所調取之各項具傳聞性
    質之證據資料，公訴人、被告於本院審判程序中對於前述證
    人於警詢之證述及其他相關具傳聞性質之證據資料之證據能
    力，均表示無意見或同意作為證據，且迄於言詞辯論終結前
    亦未聲明異議。本院審酌上開各項證據資料作成之情況，核
    無違法取證或其他瑕疪，且為證明本件犯罪事實所必要之重
    要關係事項，認為以之作為證據為適當，上開證人於審判外
    之陳述及其他相關證據資料，自得採為證據，合先敘明。
貳、實體部分：
一、訊據被告固坦認於九十九年六月二十三日中午，騎乘車牌號
    碼車號ＭＶＶ－０３６號普通重型機車至臺南縣永康市○○
    街一三五巷三弄口處，且於同年六月二十四日上午十一時十
    七分，持上開ＩＣＡＳＨ儲值卡在臺南縣安定鄉蘇林村七號
    統一超商刷卡消費之事實，惟矢口否認有何持尖嘴鉗擊破上
    開自用小客車右前車窗玻璃後，竊取被害人丙○○所有公事
    包內之現金約五千元及ＩＣＡＳＨ儲值卡之毀損及竊盜犯行
    ，並辯稱：被害人丙○○遭竊之ＩＣＡＳＨ儲值卡，係伊於
    九十九年六月二十三日在臺南縣永康市○○街一三五巷三弄
    口撿到的，當時有位殘障人士乙○○有看到，因為伊於九十
    九年六月三十日至警察局作筆錄前找不到證人乙○○，伊問
    友人甲○○後，甲○○跟伊說毀損及竊盜罪不是很重，如果
    警察問就配合認罪，伊才會於九十九年六月三十日警詢及同
    年八月九日偵查中承認有上揭毀損及竊盜犯行云云。經查：
(一)、被害人丙○○於九十九年六月二十三日十四時三十分許，發
    現其所有停放在臺南縣永康市○○街一三五巷三弄口之車牌
    號碼９５１０－ＪＱ號自用小客車，右前車窗玻璃遭他人打
    破，且遭竊一黑色公事包，內有現金約五千元、身分證、健
    保卡、汽機車駕照、該車行照、歸仁郵局提款卡、臺北古亭
    合作金庫提款卡及ＩＣＡＳＨ儲值卡（該ＩＣＡＳＨ儲值卡
    為丙○○於九十九年六月十五日十二時二十分許，在臺南市
    ○○路○段一六六號統一超商所購買、卡號：000000
    000000000號）各一張等物；另被害人丙○○遭竊
    之上開ＩＣＡＳＨ儲值卡於九十九年六月二十四日十一時十
    七分許，遭被告持以在臺南縣安定鄉蘇林村蘇林七號統一超
    商刷卡消費購買思樂冰、蠶豆等情，業據證人丙○○、證人
    即統一超商店員楊慧珍於警詢時證述在卷（詳警卷第六頁至
    第十三頁），並有證人丙○○購買上開ＩＣＡＳＨ儲值卡之
    統一發票一張、上開ＩＣＡＳＨ儲值卡照片一幀、監視器翻
    拍照片二幀及證人丙○○所有上開自用小客車遭毀損與竊盜
    之現場照片五幀附卷（詳警卷第十四頁、第二四頁、第二六
    頁至第二九頁）可稽，且被告亦自承確有於九十九年六月二
    十四日上午十一時十七分，持上開ＩＣＡＳＨ儲值卡在臺南
    縣安定鄉蘇林村七號統一超商刷卡消費之事實。準此，堪認
    證人丙○○、楊慧珍證述之上情屬實可信，足堪採憑。
(二)、又被告於九十九年六月三十日警詢時明確供承：伊因缺錢花
    用，於九十九年六月二十三日中午十二時三十分許，騎乘車
    牌號碼ＭＶＶ－０３６號普通重型機車行經臺南縣永康市○○街一三五巷三弄口處時，見四周無人，右手持尖嘴鉗刺破
    丙○○所有車牌號碼９５１０－ＪＱ號自用小客車右前乘客
    座車窗，侵入竊取黑色公事包，內有現金約五千元、身分證
    、健保卡、汽機車駕照、該車行照、歸仁郵局提款卡、臺北
    古亭合作金庫提款卡及ＩＣＡＳＨ儲值卡各一張（卡號：0
    000000000000000號）等物，伊當場打開黑
    色皮包取出現金約五千元及ＩＣＡＳＨ儲值卡一張，放置伊
    長褲右口袋後，就騎乘上開重型機車往永康市○○路逃逸，
    其餘物品伊則棄置於竊案現場，且伊確於九十九年六月二十
    四日上午十一時十七分，持上開竊得之ＩＣＡＳＨ儲值卡在
    臺南縣安定鄉蘇林村七號統一超商刷卡消費等語（詳警卷第
    二頁至第四頁）；其復於九十九年八月九日偵查中於檢察官
    訊及「是否在九十九年六月二十三日中午十二時三十分許，
    騎乘ＭＶＶ－０３６號重機車至臺南縣永康市○○街一三五
    巷三弄口發現被害人丙○○所有之９５１０－ＪＱ號自小車
    ，趁四下無人之際，以自備之尖嘴鉗破壞該車右前車窗竊取
    車內一個黑色公事包（新臺幣五千元、ＩＣＡＳＨ儲值卡、
    歸仁郵局提款卡、臺北古亭合作金庫提款卡、身分證、健保
    卡、汽機車駕照、汽車行照等物）騎機車逃逸？」時，明確
    答稱「是」，並供陳竊盜得手後僅拿走現金及ＩＣＡＳＨ儲
    值卡，其他物品則棄置於離該自用小客車約二公尺之路邊行
    人道，得手之五千元現金用於繳電話費，ＩＣＡＳＨ儲值卡
    伊則拿去花用，另扣案之尖嘴鉗一支為其所有用來破壞車窗
    玻璃竊取公事包之用，並明確坦認上開毀損自用小客車玻璃
    及竊取丙○○所有公事包等犯行（詳臺灣臺南地方法院檢察
    署九十九年度偵字第一一五六二號偵查卷第十三頁、第十四
    頁）。
(三)、被告雖於本院審理時翻異前詞，否認有何上開毀損及竊盜犯
    行，並以上情置辯，且聲請傳喚證人乙○○到庭作證，惟查
    ：
(1)、證人甲○○於九十九年十月十三日本院審理時固到庭結證：
    九十九年六月三十日早上七點多，被告有打電話給伊說他撿
    到儲值卡等語，然其亦證述：當日伊因為要上班，便向被告
    說要拿給伊看等伊下班，後來被告就沒有與伊聯絡，伊不知
    道被告於九十九年六月三十日及同年八月九日有分別去警察
    局及地檢署制作筆錄，亦不知道被告因本件毀損、竊盜犯行
    遭檢察官起訴，伊係接到法院之傳票後才知道上情；另伊並
    未告訴被告毀損及竊盜罪之刑不重，如找不到證人可以證明
    是撿到的，就承認係自己竊取的等語（詳本院卷第三八頁、
    第三九頁），足見被告辯稱因伊於九十九年六月三十日至警
    察局作筆錄前找不到證人乙○○，伊問證人甲○○後，甲○○跟伊說毀損及竊盜罪不是很重，如果警察問就配合認罪，
    伊才會於九十九年六月三十日警詢及同年八月九日偵查中承
    認有上揭毀損及竊盜犯行云云，顯與事實不符，尚難採信。
(2)、證人乙○○於九十九年十月十三日本院審理時固到庭結證：
    九十九年六月二十幾日中午十一點至十二點的時候，那天下
    毛毛雨，伊從奇美醫院出來到南台街一三０幾弄那裡，看見
    被告騎機車穿雨衣在停機車，被告於停好機車後，在該處路
    邊的一個中華電信桶子旁撿到一張７－１１便利超商卡，該
    卡是青色的，上面有寫一個「７」是紅色的等語，然其亦證
    稱：「（被告當時跟你說，你是不是曾經看到他撿到一張什
    麼？）７－１１便利商店的卡。」、「（你在公園路的公車
    站牌那裡坐的時候，被告有來找你，他問你說你是否有看到
    他撿到一張便利商店的卡？）他有這樣問我。」、「（你怎
    麼回答他？）因為時間那麼久了，我要想一下。」、「（你
    有印象被告停摩托車，下雨天騎摩托車穿一件雨衣停在那裡
    ，那是什麼時候的事情，你什麼時候看到他的？）忘記了，
    好像是六月份的時候。」、「（你不知道六月的哪一天？你
    怎麼確定是六月，是被告戊○○告訴你六月份的嗎？）有。
    」、「（你說差不多一至二禮拜前，你坐在公園路的公車站
    牌前，被告戊○○騎摩托車看到你，他前來跟你開口講話前
    ，你是否知道他是誰？）不知道。」、「（他後來跟你說，
    你之前在六月二十幾日的時候，在奇美醫院看到他撿到東西
    ，這是被告戊○○自己跟你說的嗎？）是。」、「（你當時
    的想法是什麼？是不是真的有這件事情？）我想很久。」、
    「（你沒有辦法百分之百確定有這件事情？）是。」等語（
    詳本院卷第二九頁至第三五頁）。
(3)、是依證人乙○○上揭後段之證述，可知被告在公園路公車站
    牌找到證人乙○○後，在證人乙○○根本不知道被告為何人
    之情況下，被告即先行提示、誘導證人乙○○是否於九十九
    年六月二十幾日，在奇美醫院南台街附近，看見被告有撿到
    一張統一超商的卡，再參以證人乙○○亦證述伊不認識被告
    ，與被告並不是朋友關係，係九十九年十月十三日前約一至
    二星期左右之晚間，伊在公園路兵工廠對面公車站牌坐時，
    被告騎乘機車找到伊，並要伊到庭作證，另伊走在路上常常
    看到有人彎腰撿東西之動作，而此彎腰撿東西的動作並無何
    特別之處，所以伊不可能會記得每一次彎腰撿東西之人為何
    人，且伊於九十九年九月份就看過二、三次有人彎腰撿東西
    之情形等情（詳本院卷第三六頁正面）。堪認證人乙○○上
    揭有利於被告之證述，極可能係受被告之提示、誘導下所為
    ，要難據此遽為被告有利之認定。
(4)、又證人乙○○於上開審理期日亦證稱：伊看到被告撿統一超
    商ＩＣＡＳＨ儲值卡時，距離被告大約十幾公尺，且伊的眼
    睛不太好等語（詳本院卷第三一頁、第三二頁反面）。另經
    本院當庭提示統一超商之ＩＣＡＳＨ儲值卡（梵谷露天咖啡
    座限量版，經核其上「７－ＥＬＥＶＥＮ」字樣、顏色及大
    小與證人丙○○遭竊之ＩＣＡＳＨ儲值卡相同）供證人乙○○觀看，證人乙○○明確表示伊老花眼看不到，而證人乙○○當庭所在之證人席距法官席經通譯實際丈量之距離僅有六
    公尺，此觀本院九十九年十月十三日審判筆錄即明（詳本院
    卷第三三頁）。準此，縱證人乙○○於九十九年六月二十幾
    日，確有看見被告在奇美醫院南台街一三五巷三弄口，看見
    被告彎腰撿到某一東西，亦難認被告撿到的東西確為證人丙○○遭竊之上開ＩＣＡＳＨ儲值卡，且據證人乙○○之證言
    ，亦難認其看到被告撿到某一東西之日期即為本件案發之九
    十九年六月二十三日。另被告辯稱其撿到證人丙○○遭竊之
    上開ＩＣＡＳＨ儲值卡之九十九年六月二十三日上午十一時
    至十二時許，臺南縣永康市○○街一三五巷三弄口處下雨，
    惟依交通部中央氣象局臺灣南區氣象中心函檢送本院之永康
    氣象站（址設臺南縣永康市○○○路六五四巷四０弄一號）
    九十九年六月份逐時氣象資料，可知九十九年六月二十三日
    上午九時至十二時止，臺南縣永康地區並無任何降水，此有
    該中心九十九年十月十九日南區象字第０九九二六００八四
    ０號函檢送之中央氣象局逐時氣象資料一紙存卷（詳本院卷
    第五一頁、第五二頁）可參，顯與證人乙○○及被告二人供
    陳之該日上午十一時至十二時許有下雨乙節不符，復佐以前
    揭說明，實難據證人乙○○瑕疵之證述而為有利於被告之認
    定。
(四)、被告上揭警詢及偵查中之自白，核與證人丙○○、楊慧珍指
    證之情節大致相符，並有證人丙○○購買上開ＩＣＡＳＨ儲
    值卡之統一發票一張、上開ＩＣＡＳＨ儲值卡照片一幀、監
    視器翻拍照片二幀、證人丙○○所有上開自用小客車遭毀損
    與竊盜之現場照片五幀、臺南縣警察局善化分局搜索扣押筆
    錄一份、扣押物品目錄表一紙及贓物認領保管單一紙在卷（
    詳警卷第十四頁、第十五頁至第十八頁、第二一頁、第二四
    頁、第二六頁至第二九頁）足稽，及尖嘴鉗一支扣案可資佐
    證。另被告又供陳其警、偵訊時未受刑求或不當之訊問，而
    其上揭所辯均不足採信，已詳如前述，又被告於本院詰問證
    人甲○○後，又改稱證人甲○○並未叫其要承認竊盜犯行（
    詳本院卷第五六頁反面）。是苟被告確未為本件毀損、竊盜
    犯行者，衡情被告當會於警、偵訊時供陳其僅單純拾獲證人
    丙○○之上開ＩＣＡＳＨ儲值卡並持以刷卡消費而已，且有
    一殘障人士目擊其拾獲該張ＩＣＡＳＨ儲值卡，而非在未經
    刑求或不當之訊問下，明確供承其於前揭時、地，如何持其
    所有之尖嘴鉗一支為本件之毀損與竊盜等犯行，並供承其僅
    取走現金約五千元及上開ＩＣＡＳＨ儲值卡一張，而非一概
    取走上開黑色公事包內之所有財物。綜上所述，足認被告上
    揭警詢及偵查中之自白，核與事實相符堪予採憑，被告上揭
    所辯均係事後圖卸之詞，不足採信，本件被告上揭毀損及竊
    盜犯行事證明確，應依法論罪科刑。
二、按刑法第三百二十一條第一項第三款之攜帶兇器加重竊盜罪
    ，係以行為人攜帶兇器竊盜為其加重條件，此所謂兇器，其
    種類並無限制，凡客觀上足對人之生命、身體、安全構成威
    脅，具有危險性之兇器均屬之，且祇須行竊時攜帶此種具有
    危險性之兇器為已足，並不以攜帶之初有行兇之意圖為必要
    （最高法院七十有年台上字第五二五三號判例參照）。查本
    件被告所持用以行竊之尖嘴鉗一支，係金屬材質所製成，質
    地堅硬，若持以行兇，客觀上足以對人之身體、生命、安全
    構成威脅，具有殺傷力，當屬刑法第三百二十一條第一項第
    三款所稱兇器之一種。是核被告所為，係犯刑法第三百五十
    四條之毀損罪及同法第三百二十一條第一項第三款之攜帶兇
    器竊盜罪。被告一行為而觸犯上開二罪名，應依刑法第五十
    五條想像競合犯之規定，從較重之攜帶兇器竊盜罪處斷，公
    訴意旨認係數罪併罰，尚有未洽，併予敘明。爰審酌被告正
    值壯年，非無謀生能力，因缺錢花用，即恣意竊取他人財物
    ，並審酌其有收受贓物罪之素行，此有臺灣高等法院被告前
    案紀錄表一份存卷可參，且兼衡其犯罪之手段、高中畢業之
    智識程度、生活狀況、所竊財物價值非微、迄未與被害人丙○○達成和解賠償損害，及犯罪後雖於警、偵訊時坦承犯行
    ，惟於本院審理時矢口否認犯行飾詞卸責之態度及檢察官具
    體求處有期徒刑十月尚嫌過重等一切情狀，量處如主文所示
    之刑，以資懲儆。扣案尖嘴鉗一支，係被告所有供本案犯罪
    所用之物，爰依刑法第三十八條第一項第二款規定，沒收之
    。
據上論斷，應依刑事訴訟法第二百九十九條第一項前段，刑法第
三百五十四條、第三百二十一條第一項第三款、第五十五條、第
三十八條第一項第二款，刑法施行法第一條之一，判決如主文。
本案經檢察官丁○○到庭執行職務。
中    華    民    國    99    年    10    月    29    日
                  刑事第十四庭    法  官  陳金虎
以上正本證明與原本無異。
如不服本判決應於收受本判決後10日內向本院提出上訴書狀，並
應敘述具體理由。如未敘述上訴理由者，應於上訴期間屆滿後20
日內向本院補提理由書狀（均須按他造當事人之人數附繕本）「
切勿逕送上級法院」。
                                  書記官  黃憶筑
中    華    民    國    99    年    10    月    29    日
附錄本案論罪科刑法條全文：
中華民國刑法第三百五十四條：
毀棄、損壞前二條以外之他人之物或致令不堪用，足以生損害於
公眾或他人者，處二年以下有期徒刑、拘役或五百元以下罰金。
中華民國刑法第三百二十一條：
犯竊盜罪而有左列情形之一者，處六月以上、五年以下有期徒刑
：
一、於夜間侵入住宅或有人居住之建築物、船艦或隱匿其內而犯
    之者。
二、毀越門扇、牆垣或其他安全設備而犯之者。
三、攜帶兇器而犯之者。
四、結夥三人以上而犯之者。
五、乘火災、水災或其他災害之際而犯之者。
六、在車站或埠頭而犯之者。
前項之未遂犯罰之。

司法院資訊處製作；財團法人民間司法改革基金會備份。
